# EPC合同收入确认

提问人：srmx1222 时间：2020-11-20 13:33:08
各位老师，甲（发包方）与乙（总承包方）签订EPC总承包合同，乙作为承包方负责工程建设施工，包括土建、设备、安装等，但其中有部分设备合同规定为乙方代采购，收取代采服务费1.5%，代采合同签订三方合同，设备款由乙方按照合同向甲方申请后支付给供应商，也规定了乙方对设备和材料的质量、性能、运输、验收、交付及保管负责，表明乙方承担了设备的主要风险，疑问是按照合同，乙方是否能将代采购部分纳入EPC合同整体全额确认收入，也就是代采设备部分是按照总额还是净额确认收入。

回答人：chenyiwei
如果签订的是三方合同，且乙方的代采服务费比例固定，不赚取买卖差价，款项由甲方支付给供应商，则更倾向于净额法，即乙方就这些设备向甲方提供代采购管理服务。